臺灣臺南地方法院刑事判決　　　　　　　94年度易字第1051號
公　訴　人　臺灣臺南地方法院檢察署檢察官
被　　　告　戊○○
選任辯護人　莊美貴律師
　　　　　　翁瑞昌律師
被　　　告　癸○○
選任辯護人　陳嘉銘律師
　　　　　　翁瑞昌律師
被　　　告　丁○○
選任辯護人　莊美貴律師
上列被告因賭博案件，經檢察官提起公訴（94年度偵字第7339、
7459、8255號），本院判決如下：
    主  文
戊○○共同連續意圖營利，聚眾賭博，處有期徒刑壹年貳月，併
科罰金新臺幣壹佰伍拾萬元，罰金如易服勞役，以罰金總額與陸
個月日數比例折算，應減為有期徒刑柒月，併科罰金新臺幣柒拾
伍萬元，罰金如易服勞役，以罰金總額與陸個月日數比例折算。
扣案如附表、肆所示之物，均沒收。
癸○○無罪。
丁○○被訴意圖營利供給賭博場所及意圖營利聚眾賭博部分免訴
。
丁○○被訴賭博部分無罪。
    事  實
一、戊○○與李丁票（經本院九十四年度簡上字第三○八號判處
    有期徒刑六月，併科罰金新臺幣六十萬元確定）共同基於賭
    博與意圖營利供給賭博場所及聚眾賭博之概括犯意聯絡，自
    九十二年十一月間起至九十三年二月二十八日止，連續多期
    在臺南縣仁德鄉○○路二巷五弄三○號對面鐵皮屋之公眾得
    出入之場所，經營俗稱六合彩之賭博，並以每月新臺幣（下
    同）二、三萬元之代價，僱用與之有犯意聯絡之巳○○（另
    經檢察官為緩起訴處分）、辰○○、己○○、卯○○（以上
    三人，均另經本院逕依簡易判決處刑）負責接聽電話、記算
    牌支、電腦輸入等工作，而先後多次聚集不特定多數人在該
    處簽賭下注，或以如附表壹所示之市內電話號碼，供不特定
    人以電話下注，戊○○於經營該簽賭站之期間，並有參與上
    開六合彩之簽賭。陳冠中（經本院九十四年度簡字第五九三
    號判處有期徒刑三月確定）、吳健真、陳美霖、吳亮賢、丁○○（吳健真所涉幫助聚眾賭博部分之犯行經本院九十四年
    度簡上字第三○八號判處有期徒刑三月、緩刑二年確定；陳
    美霖、吳亮賢、丁○○則經前揭判決各判處有期徒刑三月、
    五月、四月，陳美霖、丁○○二人並均緩刑二年確定）並基
    於幫助戊○○、李丁票經營上開六合彩賭博之犯意，由陳冠
    中於九十二年九月間，將其搭蓋坐落於臺南縣仁德鄉○○○
    段一四○之三地號土地（該地為陳信棟《另案審理》所有）
    之上開鐵皮屋，借予戊○○、李丁票經營六合彩賭博使用，
    丁○○、吳亮賢及陳美霖，則於九十二年十月間，提供渠等
    之身分證資料供李丁票及併同李丁票自己名義申請如附表壹
    所示五十線電話，另由吳健真提供臺南縣仁德鄉○○路二巷
    五弄三○號住處作為裝機地址及電話線拉線經過之場所。其
    賭法及經營方式為：提供六合彩二星、三星、四星賭博簽單
    三種，二星一支七十五元、三星一支六十五元、四星一支六
    十二元，賭客簽中二星彩金五千七千元、三星彩金五萬七千
    元、四星彩金七十萬元，李丁票、戊○○則將賭客之賭注再
    轉予上游組頭，嗣開獎決定輸贏，其則抽佣金二、三星一支
    一元，四星一支二元，每期可獲利二至三萬元，一個月約賺
    三十萬元，共計獲利一百二十萬元。嗣經臺南市警察局第一
    分局調查高雄縣仁武鄉○○○街九四號及同鄉○○村○○路
    二三八巷一弄三號等地查獲六合彩賭博，並從通聯紀錄發現
    其中門號000000000（安樂東街九四號）於星期二
    、四之六合彩開獎日，與上開登記為吳亮賢、陳美霖、丁○○及李丁票名義之電話通訊頻繁，裝機地址主要為臺南縣仁
    德鄉○○路二巷五弄三○號，且吳亮賢亦為上開高雄縣仁武
    鄉二處查獲賭博時之現場賭客等情，由警方循線於九十三年
    三月十六日下午六時二十分許，持本院核發之搜索票，在上
    開鐵皮屋執行搜索，扣得戊○○、李丁票共有供渠二人經營
    六合彩賭博所用如附表貳所示之物（上開扣押物均經另案執
    行沒收銷燬）。
二、戊○○承前賭博與意圖營利供給賭博場所及聚眾賭博之概括
    犯意，自九十三年三月起至九十四年六月二日止，連續多期
    在高雄市○鎮區○○路Ｂ棟一─二九號（起訴書誤載為二七
    號，業經蒞庭檢察官當庭更正）二樓之公眾得出入之場所，
    經營六合彩賭博，並以每月新臺幣（下同）二、三萬元之代
    價，僱用與之有犯意聯絡之己○○、辰○○、卯○○、庚○○、乙○○、丑○○○、壬○○、子○○、甲○○、寅○○
    （均另經本院逕依簡易判決處刑）、丁○○負責接聽電話、
    記算牌支、傳真牌支予上游組頭及電腦輸入等工作，而先後
    多次聚集不特定多數人在該處或以電話簽賭下注，戊○○於
    經營該簽賭站之期間，並有參與上開六合彩之簽賭。其賭法
    及經營方式為：提供「港號二、三、四星」、「台號」、「
    特尾」、「大樂透二、三、四星」、「小樂透二、三、四星
    」等賭博簽單，港號二、三、四星之每支賭注分別為七十四
    至七十八元、六十四至六十八元、五十八至六十二元，簽中
    可分別得五千七百元、五萬七千元、七十至七十五萬元之彩
    金；大樂透二、三、四星之每支賭注及簽中彩金，與港號相
    同；小樂透二、三、四星之每支賭注分別為七十四元、六十
    五元、六十元，簽中可分別得三千四百元（起訴書誤載為三
    千八百元）至四千二百元、三萬七千元、三十七萬元之彩金
    ；台號與特尾之每支賭注分別為七五至八十元、六十五至七
    十元，簽中可得彩金係按倍數盤計算，戊○○則將賭客之賭
    注再轉予上游組頭，嗣開獎決定輸贏，其每支平均抽佣金○
    ‧三元。嗣經臺灣臺南地方法院檢察署檢察官指揮該署檢察
    事務官、保五總隊及高雄市政府警察局前鎮分局先後於九十
    四年五月間及九十四年六月二日，分別持搜索票前往戊○○
    位於高雄縣鳥松鄉○○路四四三巷七號住處及高雄市○鎮區
    ○○路Ｂ棟一─二九號二樓簽賭站執行搜索，在戊○○位於
    高雄縣鳥松鄉住處扣得其所有用來經營六合彩賭博所用如附
    表所示之物，及在高雄市○鎮區○○路上址簽賭站扣得戊○○所有用來經營六合彩賭博所用如附表肆所示之物。
三、案經臺南市警察局第一分局及高雄市政府警察局前鎮分局分
    別報請臺灣臺南地方法院檢察署檢察官偵查起訴。
    理  由
壹、關於證據能力之認定：
一、證人即共犯丑○○○、子○○、丁○○、李丁票、陳冠中、
    陳信棟、陳美霖、吳健真、吳亮賢歷次於偵查中未經具結之
    證述，依刑事訴訟法第一百五十八條之三規定，應無證據能
    力，不得做為證明本件被告戊○○、癸○○、丁○○犯罪之
    證據。
二、檢察官雖引用證人巳○○於九十四年五月十七日偵查中經司
    法警察官及檢察官訊問時之證詞作為本案證據，惟證人巳○○於本院九十五年八月二日審理時證稱：當時她並未證述被
    告癸○○有經營六合彩簽賭站等語（見本院卷一第二四三至
    二五二頁），則該二次筆錄記載之內容是否與證人巳○○當
    時證述之內容相符，即為本院調查審認之重點。而經本院當
    庭勘驗證人巳○○該二次筆錄之訊問錄音帶結果，發現卷附
    證人巳○○偵訊筆錄（見九十四年度偵字第八二五五號卷三
    第四七至五○、六九至七○頁）並未將該二次訊問之全部內
    容列入筆錄內容，而係整理證人巳○○回答之要旨後，據以
    製作筆錄，倘該二次筆錄之內容與證人巳○○回答之要旨相
    符，且證人巳○○製作筆錄之過程及外部環境亦無任何異常
    狀況，即可認為該二次筆錄應具有特別可信性，而可作為證
    據，惟經本院將證人巳○○該二次偵查中證述之勘驗內容（
    詳本院卷二第三一三至三二八頁）與卷附證人巳○○偵訊筆
    錄（見九十四年度偵字第八二五五號卷三第四七至五○、六
    九至七○頁）相互比對結果，認有下列諸項不符之處：
  (一)有關九十四年度偵字第八二五五號卷三第四八頁「問：每期
    簽賭金額？獲利？」，證人巳○○就獲利部分係回答：獲利
    部分只有老闆娘（即被告戊○○）知道等語（見本院卷二第
    三一八頁），並非該筆錄所記載之「只有戊○○和癸○○知
    道」，足見該筆錄此部分之記載顯屬不實。
  (二)有關九十四年度偵字第八二五五號卷三第四八頁「（問：提
    示癸○○扣押物編號壹之一六合彩簽賭單，內容為何？）裡
    面的人名就是癸○○及戊○○經營六合彩簽賭站的員工薪資
    表及員工匯款帳戶」，上開答話部分並非證人巳○○之回答
    ，而係當時問話人之問題，證人巳○○就此部分並未回答，
    而係回答問話人之下一個問題，證稱：「（問：妳的薪資都
    是直接匯款？）對。」等語（見本院卷二第三一九頁），是
    該筆錄此部分之記載顯屬不實。
  (三)有關九十四年度偵字第八二五五號卷三第四九頁「（問：高
    雄縣警方九十二年二月二十日在高雄縣仁武鄉○○○街九四
    號查獲楊清水、吳亮賢、楊朝凱等六人經營六合彩簽賭站實
    際負責人是誰？）答：……實際負責人我不清楚，但楊清水
    、吳亮賢、楊朝凱都是支領癸○○和戊○○的薪水」，證人
    巳○○並未證稱：楊清水、吳亮賢、楊朝凱都是支領癸○○
    和戊○○的薪水等語，而是證稱：「他（指吳亮賢）已經走
    了，怎麼可能還領我們那邊的薪水」，且經問話人提示九十
    三年三月份簽賭單，證人巳○○仍回答：「這樣子我就不知
    道了」等語（見本院卷二第三二二頁），是該筆錄此部分之
    記載亦屬不實。
  (四)有關九十四年度偵字第八二五五號卷三第四九頁「問：高雄
    縣警方九十二年二月二十五日在高雄縣仁武鄉○○路二三八
    巷一弄三號查獲楊清水、吳亮賢、楊朝凱等八人經營六合彩
    簽賭站實際負責人是誰？」之回答，證人巳○○僅回答負責
    人是老闆娘的弟弟（即吳亮賢），並未回答：吳亮賢的簽賭
    單也有給我們，算我們的下游組頭，實際負責人我不清楚，
    但楊清水、吳亮賢、楊朝凱都是支領癸○○和戊○○的薪水
    等語（見本院卷二第三二二頁），足見該筆錄此部分之記載
    不實。
  (五)有關九十四年度偵字第八二五五號卷三第四九至五○頁「問
    ：臺南市警方九十三年三月十六日在臺南縣仁德鄉○○路二
    巷五弄三○號對面鐵皮屋查獲丙○○及其胞姐吳健真經營六
    合彩簽賭站……，該處簽賭站是何人所經營？」，證人巳○○並未回答：楊清水、吳亮賢、楊朝凱三人是領我們六合彩
    簽賭站的薪水等語，是此部分記載應屬不實。
  (六)有關九十四年度偵字第八二五五號卷三第六九頁「問：癸○○六合彩簽賭站的經營方式？」，證人巳○○係回答：就是
    收單、出單這樣子等語，並未回答筆錄所記載之「有經營香
    港六合彩二、三星，台灣大樂透、小樂透二、三星，簽賭金
    下游組頭二星每支七十八元、三星每支六十三‧五元（看牌
    支量多少，價格會變動），簽中二星獎金五千七百元、三星
    獎金五萬七千元」等內容，顯見該筆錄此部分之記載，係製
    作筆錄者擅自添加而成。
  (七)有關九十四年度偵字第八二五五號卷三第六九頁「問：每期
    簽賭金額？獲利？」，證人巳○○僅回答：有一、二十具傳
    真機，工作人員大概十幾個，並未回答：「我只知道數量非
    常龐大」、「獲利我不清楚，只有戊○○和癸○○知道」等
    語，是此部分之記載應屬不實。
  (八)有關九十四年度偵字第八二五五號卷三第六九至七○頁「提
    示癸○○扣押物編號壹之四六合彩簽單，內容為何？」之答
    話部分，均係檢察官之自問自答，證人巳○○均未向檢察官
    回答如筆錄記載之答話部分之內容（見本院卷二第三二六頁
    ），是筆錄此部分之記載顯屬不實。
  (九)有關九十四年度偵字第八二五五號卷三第七○頁「問：高雄
    縣警方九十二年二月二十日在高雄縣仁武鄉○○○街九四號
    查獲楊清水、吳亮賢、楊朝凱等六人經營六合彩簽賭站實際
    負責人是誰？」，證人巳○○係回答：「那個不是陳先生喔
    ，因為那個時候他們三個已經出去了，跟公司沒關係」、「
    吳亮賢有把單子傳過去公司給老闆娘，不過陳先生不知道」
    、「那是你們裡面有一張單子，上面還有吳亮賢的名字，他
    們是給我看那一張，那應該就是有啦，可是我不知道到底是
    否有，因為陳先生已經很久沒有管公司的事情了」（見本院
    卷二第三二七頁）等情，並非回答如該次筆錄所記載之內容
    ，足見該筆錄此部分之答話內容與證人巳○○回答之內容不
    符。
  (十)有關九十四年度偵字第八二五五號卷三第七○頁「問：臺南
    市警方九十三年三月十六日在臺南縣仁德鄉○○路二巷五弄
    三○號對面鐵皮屋查獲丙○○及其胞姐吳健真經營六合彩簽
    賭站……，該處簽賭站是何人所經營？」，證人巳○○係回
    答：「這個我不知道，因為我們已經搬走了」、「我們又搬
    回高雄」、「我們公司曾經在那邊做過幾個月，然後我們就
    搬走了」、「李丁票、吳亮賢、丁○○是領我們的薪水，因
    為一個是老闆娘的妹妹，一個是弟弟，李先生好像是老闆的
    朋友吧，那就在裡面打雜」（見本院卷二第三二七頁）等情
    ，並非回答如該次筆錄所記載之內容，足見該筆錄此部分之
    答話內容與證人巳○○回答之內容亦屬不符。
  綜合上情，證人巳○○前揭二次筆錄內容既有如前所述之諸多
  不實之處，尚難認該二次筆錄有據實地記載證人巳○○之答話
  要旨，是則證人巳○○前揭二次審判外之陳述，顯然不具特別
  可信性，不符合刑事訴訟法第一百五十九條之一第二項、第一
  百五十九條之二所規定例外得作證據之要件，依刑事訴訟法第
  一百五十九條第一項規定，應無證據能力。
三、檢察官所引用之其餘供述或非供述證據，被告戊○○、癸○○、丁○○於本案言詞辯論終結前，並未爭執其證據能力，
    本院審酌各該證據均非違法蒐證取得之證據，並無證據力明
    顯過低之情形，復經本院於審判期日就上開證據依法進行調
    查、辯論，依法應有證據能力。
貳、被告戊○○有罪部分：
一、上開事實，業據被告戊○○於偵審中坦承不諱，核與證人丁○○、己○○、辰○○、卯○○、庚○○、乙○○、丑○○○、壬○○、子○○、甲○○、寅○○、李丁票、陳冠中、
    陳信棟、吳亮賢、陳美霖、吳健真於警詢及證人壬○○、甲○○、辰○○、庚○○、卯○○、寅○○、吳亮賢於九十四
    年六月三日偵查中證述之情節相符，並有臺南縣仁德鄉○○
    路二巷五弄三○號之市內電話及裝機人資料九張、臺南縣仁
    德鄉○○○段一四○之三地號土地之土地登記謄本一紙、臺
    南縣仁德鄉○○路二巷五弄三○號對面鐵皮屋之現場勘驗照
    片十七張附卷可稽，及被告戊○○所有供其經營六合彩賭博
    所用如附表貳、、肆所示之物扣案可資佐證，足認被告戊○○之自白核與事實相符，應可採信。本件被告戊○○經營
    六合彩賭博及參與簽賭之犯行事證明確，應依法論科。
二、論罪科刑：
　(一)核被告戊○○所為，係犯刑法第二百六十八條之意圖營利供
  　給賭博場所罪及意圖營利聚眾賭博罪，與同法第二百六十六
    條第一項前段之在公眾得出入之場所賭博財物罪。其於各該
    期六合彩開獎前多次供人簽賭下注之行為，均係基於一個賭
    博犯意之決定，達成其同一犯罪之各個舉動，應屬法律概念
    之一接續行為，應均為當次意圖營利供給賭博場所、聚眾賭
    博及在公共場所賭博之部分行為，僅論以一罪。
  (二)又被告戊○○與李丁票、巳○○、己○○、辰○○、卯○○
    間，就事實欄一所載之意圖營利供給賭博場所及意圖營利聚
    眾賭博賭博犯行；及被告戊○○與同案被告己○○、辰○○
    、卯○○、庚○○、乙○○、丑○○○、壬○○、子○○、
    甲○○、寅○○、丁○○間，就事實欄二所載之意圖營利供
    給賭博場所及意圖營利聚眾賭博賭博犯行，分別有犯意之聯
    絡及行為之分擔，應論以共同正犯。至起訴書犯罪事實欄一
    所載之吳亮賢、陳美霖、丁○○僅提供自己之身分證資料，
    供李丁票在上開仁德簽賭站申裝電話使用（依卷內證據，僅
    能證明丁○○有在高雄擴建路上址之簽賭站工作，並無證據
    證明丁○○除了提供身分證資料供李丁票申裝電話外，尚有
    在仁德上址簽賭站工作）；陳冠中係將其搭蓋之上開鐵皮屋
    借予李丁票、被告戊○○用來經營六合彩簽賭站、吳健真則
    僅提供臺南縣仁德鄉○○路二巷五弄三○號作為裝機地址及
    電話線拉線經過之場所，核渠等所為者，均係構成要件以外
    之行為，應僅構成幫助犯，而非共同正犯。又依卷內資料，
    亦無證據證明案外人李丁票除了經營上址仁德簽賭站外，尚
    有何參與簽賭之情事，尚難認被告戊○○與李丁票間，就參
    與簽賭之賭博情事，有犯意之聯絡與行為之分擔，併此敘明
    。
  (三)另被告戊○○先後多次之在公眾得出入之場所賭博財物、意
    圖營利供給賭博場所及意圖營利聚眾賭博犯行，均時間緊接
    ，分別觸犯構成犯罪要件相同之罪名，主觀上顯各係基於概
    括犯意所為，為連續犯，雖被告戊○○行為後，刑法第五十
    六條連續犯之規定，業於九十四年一月七日修正公布刪除，
    並於九十五年七月一日施行，此刪除固非犯罪構成要件之變
    更，但顯已影響行為人刑罰之法律效果，自屬法律有變更，
    依新法第二條第一項規定，比較新、舊法結果，仍應適用較
    有利於被告戊○○之行為時法律即舊法論以連續犯，故被告
    戊○○所為上開多次之在公眾得出入之場所賭博財物、意圖
    營利供給賭博場所及意圖營利聚眾賭博犯行，應依修正前刑
    法第五十六條連續犯之規定，分別論以一罪，並依法加重其
    刑。檢察官雖以被告戊○○於本院審理時供稱：上開仁德鄉
    簽賭站被查獲之後，她有休息一陣子之後，才又到高雄擴建
    路上址經營六合彩簽賭站（見本院卷二第三五二頁）一情認
    定被告戊○○在上開高雄擴建路經營六合彩賭博係另行起意
    ，惟查：同案被告即均有在上開二址六合彩簽賭站工作之己○○、辰○○、卯○○於本院訊問時均供稱：伊在臺南縣仁
    德鄉○○路二巷五弄三○號對面鐵皮屋簽賭站工作約二、三
    個月，上開簽賭站就整個搬到高雄市○鎮區○○路Ｂ棟一─
    二九號二樓繼續經營等語（見本院卷二第三八三至三八四頁
    ），顯與被告戊○○前開供述不符，則是否如被告戊○○所
    言，其有休息一陣子，才又到高雄另行經營六合彩賭博，實
    有可疑，且檢察官於九十三年三月十六日持搜索票至臺南縣
    仁德鄉○○路二巷五弄三○號對面鐵皮屋執行搜索時，被告
    戊○○及原本在該處工作之其餘被告己○○、辰○○、卯○○、巳○○等人均不在場，而係由村長顏州音在場，有該次
    搜索扣押筆錄在卷可按（見九十四年度偵字第八二五五號卷
    三第九五頁），則檢察官與警方於九十三年三月十六日執行
    搜索時，上址簽賭站是否仍在經營中，尚有疑問，被告己○○、辰○○、卯○○等人供稱上開仁德簽賭站是整個搬到高
    雄路擴建路上址繼續經營，尚有可能，自不得僅憑被告戊○○於本院審理中對己不利之上開供述，即遽為不利於被告戊○○之認定，是則檢警搜索上開仁德簽賭站時，上開仁德簽
    賭站既已全部搬遷至高雄擴建路上址繼續經營，足認被告戊○○主觀上應係基於概括犯意，先後在不同處所經營六合彩
    簽賭站，檢察官認定係另行起意，尚有未洽，附此敘明。
  (四)又被告戊○○以一行為同時觸犯普通賭博罪、意圖營利供給
    賭博場所罪及意圖營利聚眾賭博罪等三罪名，為想像競合犯
    ，應依刑法第五十五條之規定，從一較重情節之意圖營利聚
    眾賭博罪處斷。
  (五)爰審酌被告戊○○不思以正當工作獲取金錢，經營六合彩賭
    博，供人簽賭財物，從中獲取不法利益，助長社會僥倖心理
    ，嚴重影響正常之社會經濟活動，所生危害非輕，且其於本
    案被查獲後，又自九十五年十二月間至九十六年二月二十七
    日止，再度在高雄經營六合彩賭博被查獲，經臺灣高雄地方
    法院判處有期徒刑三月確定，足認其並無悔改之意，益彰顯
    其視法律於無物之心態，並參酌被告戊○○本件犯行之目的
    ，係恃賭營利以賺得不法錢財有害社會風氣，應認有科罰金
    之必要，而依共犯李丁票所供承之犯罪所得利益，並佐以上
    開二址簽賭站須僱請十幾名員工維持簽賭站之運作、申裝電
    話數量非微，堪認營業規模龐大等情，足認其所得利益超過
    併科罰金之最多額，本院斟酌上情，於被告戊○○所得利益
    之範圍內，依刑法第五十八條之規定，酌量加重法定之罰金
    刑後，量處如主文所示之刑，至檢察官具體求處有期徒刑二
    年六月，併科罰金新臺幣五百萬元，本院認尚嫌過重，併此
    敘明。另被告戊○○之犯罪時間在九十六年四月二十四日以
    前，併依中華民國九十六年罪犯減刑條例第二條第一項第三
    款之規定，減其宣告刑之二分之一，及就罰金部分諭知易服
    勞役之折算標準。又關於易服勞役之折算標準，修正前刑法
    第四十二條第二、三項及罰金罰鍰提高標準條例第二條（現
    已廢止）前段係規定：以銀元三百元即新臺幣九百元折算一
    日，但勞役期限不得逾六個月，罰金總額折算逾六個月之日
    數者，以罰金總額與六個月之日數比例折算；修正後刑法第
    四十二條第三、五項則規定：以新臺幣一千元、二千元或三
    千元折算一日，但勞役期限不得逾一年，罰金總額折算逾一
    年之日數者，以罰金總額與一年之日數比例折算，故如易服
    勞役之期限未逾六個月者，以修正後刑法第四十二條第三項
    之規定對行為人較為有利，但如易服勞役之期限逾六個月者
    ，則適用修正前刑法第四十二條第三項之規定，對行為人較
    為有利。是則本件被告戊○○所受罰金刑經減刑後為新臺幣
    七十五萬元，無論係以新臺幣九百元或一千元、二千元、三
    千元折算一日，其易服勞役之期限均逾六個月，依照上開說
    明，自應適用修正前刑法第四十二條第三項之規定，定其易
    服勞役之折算標準。
  (六)扣案如附表、肆所示之物，均係被告戊○○所有供本案犯
    罪所用之物，應依法宣告沒收。扣案如附表貳所示之物，雖
    係被告戊○○所有供本案犯罪所用之物，但業經本院另案（
    即事實一共犯李丁票等人所涉賭博案件）執行沒收銷燬，現
    均已滅失而不存在，有臺灣臺南地方法院檢察署檢察官九十
    五年九月二十九日辛○朝子字第六九四九一號扣押（沒收）
    物品處分命令三紙在卷可按（見本院卷二第二六七至二六九
    頁），故不另宣告沒收。又警方於九十三年三月十六日在上
    開臺南仁德簽賭站扣到之雜記碎紙二袋（另案執行沒收銷燬
    ）、於九十四年六月二日在上開高雄擴建路簽賭站扣到之共
    犯乙○○所有之聯信商業銀行存摺一本，均無證據證明與本
    案犯罪有何關聯；另九十四年五月間在被告戊○○位於高雄
    縣鳥松鄉○○路四四三巷七號住處扣到之台南市警察局刑事
    局公文資料一冊，係被告戊○○閱卷所得資料，與本案犯罪
    無關；又同處所扣得之被告戊○○所有之合作金庫支票簿、
    彰化銀行支票簿各一冊，係被告戊○○私人使用之物，亦與
    本案無關聯，均無庸宣告沒收。至警方於九十四年五月間在
    被告戊○○上開住處扣到之邱昆鈜、常勝發所有之高雄銀行
    存摺三冊，據被告戊○○之供述，雖係其作為上開六合彩簽
    賭站匯款使用，但非被告戊○○或共犯己○○、辰○○、卯
    ○○、庚○○、乙○○、丑○○○、壬○○、子○○、甲○○、寅○○、丁○○、李丁票所有之物，自不得宣告沒收。
、被告癸○○無罪部分：
一、檢察官起訴意旨略以：被告癸○○與戊○○共同經營臺南縣
    仁德鄉及高雄市○○路上開兩址簽賭站，被告癸○○並有參
    與六合彩簽賭，因認被告癸○○涉犯刑法第二百六十八條之
    意圖營利供給賭博場所罪嫌及意圖營利聚眾賭博罪嫌，與同
    法第二百六十六條第一項前段之在公眾得出入之場所賭博財
    物罪嫌等語。
二、按犯罪事實應依證據認定之，無證據不得認定犯罪事實；且
    被告或共犯之自白，不得作為有罪判決之唯一證據，仍應調
    查其他必要之證據，以察其是否與事實相符，是倘僅有被告
    或共犯之自白，而無其他補強證據時，仍不得作為被告有罪
    判決之唯一證據；又不能證明被告犯罪者，應諭知無罪之判
    決，刑事訴訟法第一百五十四條第二項、第一百五十六條第
    二項、第三百零一條第一項分別定有明文。又事實之認定，
    應憑證據，如未能發現相當證據，或證據不足以證明，自不
    能以推測或擬制之方法，以為裁判基礎（最高法院四十年台
    上字第八六號判例意旨參照）。且按刑事訴訟法第一百六十
    一條第一項規定：檢察官就被告犯罪事實，應負舉證責任，
    並指出證明之方法。因此，檢察官對於起訴之犯罪事實，應
    負提出證據及說服之實質舉證責任。倘其所提出之直接證據
    或間接證據，或其所指出之證明方法，並未達到通常一般之
    人均不致有所懷疑，而得確信其為真實之程度，而有合理之
    懷疑存在而無從使事實審法院得有罪之確信時，基於無罪推
    定之原則，即應為被告無罪判決之諭知（最高法院七十六年
    台上字第四九八六號、九十二年台上字第一二八號判例意旨
    參照）。
三、檢察官認被告癸○○涉犯上開犯行，係以被告癸○○於九十
    四年五月二十五日警詢初訊時之自白、證人巳○○、庚○○
    、卯○○、寅○○之證詞，且上開簽賭站之規模龐大，並非
    被告戊○○獨自可運籌惟幄等為其主要論據。訊之被告癸○○堅決否認涉有經營六合彩簽賭站之犯行，辯稱其於九十四
    年五月二十五日警詢初訊時會供承有經營六合彩簽賭站，是
    想幫被告戊○○頂罪，事實上其並未參與上開二址簽賭站之
    經營等語。經查：
  (一)卷附證人即共犯巳○○之偵訊筆錄雖無證據能力，如前所述
    ，然經本院勘驗證人巳○○於偵查中之訊問錄音帶結果，證
    人巳○○於檢察官訊問時確曾證稱：「臺南縣仁德鄉○○路
    二巷五弄三○號對面鐵皮屋是之前我們租的，（問：是之前
    癸○○和戊○○在這邊做的？）嗯，在那邊做過一段時間，
    只有幾個月而已」等情（見本院卷二第三二二頁），是證人
    巳○○於偵查中確曾證稱：被告癸○○與戊○○共同經營臺
    南仁德上址六合彩簽賭站等語，其事後於本院審理中翻供證
    稱其未為如此之證述云云，不可採信。又證人巳○○此部分
    證詞，雖與被告癸○○於九十四年五月二十五日警詢初訊時
    坦承臺南仁德上址六合彩簽賭站係其投資，由李丁票實際經
    營等情（見九十四年度偵字第八二五五號卷三第二七頁）相
    符，惟依照前揭說明，如無其他補強證據足資證明被告癸○○及共犯巳○○之前開證言為真實時，仍不得以被告癸○○
    之自白及共犯巳○○之證詞，即作為被告癸○○有罪判決之
    唯一證據，就此合先敘明。
  (二)又證人即共犯庚○○於偵查中證稱：「癸○○出於一片好意
    ，介紹我到他太太戊○○經營之六合彩簽賭站工作」等語（
    見九十四年度偵字第七四五九號卷二第一二一、一二七至一
    二八頁），僅能證明其係經由被告癸○○之介紹，到被告戊○○經營之六合彩簽賭站工作，但無法證明上開臺南縣仁德
    鄉、高雄市○○路六合彩簽賭站，係由被告癸○○與戊○○
    共同經營，自不能僅以被告癸○○曾介紹證人庚○○至被告
    戊○○經營之上開六合彩簽賭站工作，或被告癸○○知情被
    告戊○○經營六合彩簽賭站一事，即遽行推論被告癸○○必
    定與戊○○共同經營六合彩簽賭站。
  (三)另證人即共犯卯○○於偵查中證稱：「癸○○偶而會來看看
    ，戊○○不讓他插手」（見九十四年度偵字第七四五九號卷
    二第一六一、一五八頁）；及證人寅○○於偵查中證稱：「
    癸○○曾到高雄市○鎮區○○路Ｂ棟一─二九號二樓一、二
    次，我看他來晃一下，我不知道他來做什麼」等語（見九十
    四年度偵字第七四五九號卷二第一七○頁），均僅能證明被
    告癸○○曾經到過其太太戊○○所經營之六合彩簽賭站，但
    亦無法證明被告癸○○確實有參與該六合彩簽賭站之經營。
  (四)又檢察官起訴書所舉之癸○○扣押物，係檢警於九十四年五
    月間，持搜索票前往被告戊○○位於高雄縣鳥松鄉○○路四
    四三巷七號住處執行搜索扣得，且該次所扣得之如附表所
    示之物，均係被告戊○○所有供其經營六合彩賭博所用之物
    ，業據被告戊○○於本院審理時供明在卷（見本院卷二第三
    四八至三五二頁），檢察官並未舉證證明如附表所示之物
    ，與癸○○有何關連，自不得僅憑高雄縣鳥松鄉○○路四四
    三巷七號住處係被告癸○○與戊○○共同居住之處，即遽行
    推論自該處扣得之證物係被告癸○○所有供本案犯罪所用之
    物，是上開扣押物，亦無法為被告癸○○不利之證明。
  (五)再者，被告癸○○於警詢及偵審中雖屢次自白其與案外人丙○○有共同簽賭六合彩等語，然並未供稱係在何簽賭站簽賭
    ，亦未供稱其簽賭方式及具體內容，則其究係在何時、何地
    、以何方式簽賭六合彩，即屬不明，起訴事實既不明確，本
    院自無法據以認定事實，且檢察官迄本案言詞辯論終結前，
    亦未提出任何補強證據，足以證明被告癸○○涉有簽賭六合
    彩情事，自難僅憑被告癸○○前開不明確之自白，即遽為被
    告癸○○涉有賭博犯行之認定。
四、綜上所陳，依檢察官提出之證據資料，均無法證明被告癸○○有罪，且遍查卷內其他供述及非供述證據，亦均無法為被
    告癸○○有罪之證明，依法即應為被告癸○○無罪判決之諭
    知。
肆、被告丁○○部分：
一、檢察官起訴意旨略以：被告丁○○自九十三年三月間起至九
    十四年六月二日止，受被告戊○○僱用，在高雄市○鎮區○○路Ｂ棟一─二九號二樓之六合彩簽賭站從事打電腦之工作
    ，因認被告丁○○涉犯刑法第二百六十八條之意圖營利供給
    賭博場所罪嫌及意圖營利聚眾賭博罪嫌，與同法第二百六十
    六條第一項前段之在公眾得出入之場所賭博財物罪嫌等語。
二、免訴部分：
  (一)按案件曾經判決確定者，應諭知免訴之判決，並得不經言詞
    辯論為之，刑事訴訟法第三百零二條第一款、第三百零七條
    分別定有明文。此項訴訟法上所謂一事不再理原則，係指同
    一案件經有實體上之確定判決，該被告應否受刑事制裁，即
    因前次判決而確定，其犯罪之起訴權既已消滅，不得再為訴
    訟之客體，另為其他有罪或無罪之實體裁判，且此項原則，
    關於實質上或裁判上一罪，均有適用（最高法院六十年台非
    字第七七號判例意旨參照）。
  (二)經查：
    被告丁○○自九十二年十一月間起至九十三年二月二十八日
    止，以每月新臺幣二、三萬元之代價受僱於戊○○，在戊○○、李丁票共同經營之址設臺南縣仁德鄉○○路二巷五弄三
    ○號對面鐵皮屋工作之共同意圖營利提供賭博場所及意圖營
    利聚眾賭博犯行，業經本院於九十五年七月二十日以九十四
    年度簡上字第三○八號刑事判決判處有期徒刑四月、緩刑二
    年確定在案（以下簡稱前案，事實上被告丁○○僅提供身分
    證資料供該簽賭站申裝電話使用，無證據證明其有在該處工
    作，惟被告丁○○在該臺南仁德簽賭站工作之事實，業經前
    案判決認定，並經確定在案），有該案之刑事判決書（見本
    院卷二第二九五至三○○頁）及臺灣高等法院被告前案紀錄
    表（見本院卷二第四三五頁）附卷可按。被告丁○○於前案
    事實審判決前，曾自九十三年三月間起至九十四年六月二日
    起，受被告戊○○僱用，在高雄市○鎮區○○路Ｂ棟一─二
    九號二樓之六合彩簽賭站從事打電腦之工作，因而涉犯刑法
    第二百六十八條之意圖營利供給賭博場所及意圖營利聚眾賭
    博犯行之事實，業經被告丁○○自白不諱，並經共犯戊○○
    、己○○、辰○○、卯○○、庚○○、乙○○、丑○○○、
    壬○○、子○○、甲○○、寅○○等人證述在卷，足認被告
    丁○○上開自白，核與事實相符，應可採信。則被告丁○○
    前案與本案所為多次意圖營利供給賭博場所及意圖營利聚眾
    賭博犯行，時間甚為緊接，分別觸犯構成犯罪要件相同之罪
    名，且依共犯己○○、辰○○、卯○○之供述，上開臺南仁
    德簽賭站係整個搬到高雄擴建路經營，已如前述，足認被告
    丁○○主觀上顯係基於概括犯意所為，為連續犯，雖被告丁○○行為後，刑法第五十六條連續犯之規定，業已刪除，然
    此刪除顯已影響行為人刑罰之法律效果，應屬法律有變更，
    依現行刑法第二條第一項規定，比較新、舊法結果，仍應適
    用較有利於被告丁○○之行為時法律即舊法論以連續犯，故
    被告丁○○前案與本案多次所為之意圖營利供給賭博場所及
    意圖營利聚眾賭博犯行，應依修正前刑法第五十六條連續犯
    之規定論以一罪。從而，被告丁○○於前案事實審判決前，
    再度為本案意圖營利供給賭博場所及意圖營利聚眾賭博之犯
    行，即應為本院九十四年度簡上字第五九三號前案確定判決
    效力所及，公訴人復於九十四年十一月十七日就已判決確定
    之同一案件，重行起訴，依前揭說明，自應依法諭知被告丁○○免訴之判決。
三、無罪部分：
    檢察官認被告丁○○同時觸犯刑法第二百六十六條第一項前
    段之在公眾得出入之場所賭博財物罪嫌，無非以被告丁○○
    有在上開高雄擴建路六合彩簽賭站工作為其主要論據。惟查
    ：檢察官迄本案言詞辯論終結前止，均未提出任何證據證明
    被告丁○○有何簽賭六合彩之情事，則檢察官此部分起訴，
    顯屬不能證明，依法即應為被告丁○○無罪判決之諭知【此
    部分既應為無罪之判決，即與前案（即本院九十四年度簡上
    字第三○八號）判決認定被告丁○○涉犯連續在公眾得出入
    之場所賭博財物犯行部分，無法成立連續犯之裁判上一罪關
    係，而不為該案既判力所及，併此敘明】。
據上論斷，應依刑事訴訟法第二百九十九條第一項前段、第三百
零一條第一項前段、第三百零二條第一款，刑法第二條第一項前
段、第二十八條、第二百六十六條第一項、第二百六十八條、第
五十五條、第五十八條、第三十八條第一項第二款、修正前刑法
第五十六條、修正前刑法第四十二條第三項，刑法施行法第一條
之一第一項、第二項前段，中華民國九十六年罪犯減刑條例第二
條第一項第三款、第七條，判決如主文。
本案經檢察官薛雯文到庭執行職務。
中　　華　　民　　國　　96　　年　　8 　　月　　30　　日
　　　　　　　　　刑事第七庭  審判長  法　官  蔡奇秀
                                      法  官  莊玉熙
                                      法  官  林欣玲
以上正本證明與原本無異
如不服本判決應於收受本判後10日內向本院提出上訴書狀，並應
敘述具體理由。如未敘述上訴理由者，應於上訴期間屆滿後20日
內向本院補提理由書狀（均須按他造當事人之人數附繕本）「切
勿逕送上級法院」。
  　　　　　　　　　　　　　      　　書記官　鄭佩玉
中　　華　　民　　國　　96　　年　　8 　　月　　30　　日
附錄本案論罪科刑法條：
刑法第266條
在公共場所或公眾得出入之場所賭博財物者，處 1 千元以下罰金
。但以供人暫時娛樂之物為賭者，不在此限。
當場賭博之器具與在賭檯或兌換籌碼處之財物，不問屬於犯人與
否，沒收之。
刑法第268條
意圖營利，供給賭博場所或聚眾賭博者，處 3 年以下有期徒刑，
得併科 3 千 元以下罰金。
附表壹：0000000、0000000、0000000、0000000、0000000、000
        0000、0000000、0000000等8線（吳亮賢名義）、00000
        00、0000000、0000000、0000000、0000000、0000000
        、0000000、0000000、0000000、0000000、0000000、0
        000000等12線（丁○○名義）、0000000、0000000、00
        00000、00000 00、0000000、0000000、0000000、0000
        000、0000000、0000000、0000000、0000000、0000000
        、0000000、0000000、0000000等16線（陳美霖名義）
        ，李丁票另申請0000000、000 0000、0000000、000000
        0、0000000、0000000、0000000、0000000、0000000、
        0000000、0000000、0000000、0000000、0000000、000
        0000、0000000、0000000、0000000、0000000、000000
        0、0000000、0000000、0000000號等23線。
附表貳：
        ┌──┬───────────┬────┐
        │編號│扣  押  物  品  名  稱│數    量│
        ├──┼───────────┼────┤
        │ 1. │六合彩港號總支數速見表│  1本   │
        ├──┼───────────┼────┤
        │ 2. │通訊聯絡雜記單        │  17張  │
        ├──┼───────────┼────┤
        │ 3. │電話線路分向器        │  10個  │
        ├──┼───────────┼────┤
        │ 4. │六合彩簽注代號        │  18張  │
        ├──┼───────────┼────┤
        │ 5. │電話維修單            │  1張   │
        ├──┼───────────┼────┤
        │ 6. │自製匯款空白單        │  4張   │
        ├──┼───────────┼────┤
        │ 7. │六合彩簽注雜紙        │  20張  │
        ├──┼───────────┼────┤
        │ 8. │電話機                │  9台   │
        ├──┼───────────┼────┤
        │ 9. │吳健真名義信封        │  1張   │
        ├──┼───────────┼────┤
        │ 10. │電費收據              │  2張   │
        ├──┼───────────┼────┤
        │ 11. │六合彩空白簽單        │  1張   │
        ├──┴───────────┴────┤
        │備註：上開扣押物業經另案執行沒收銷燬，│
        │      現均已滅失而不存在。            │
        └───────────────────┘
附表：
        ┌──┬───────────┬────┐
        │編號│扣  押  物  品  名  稱│數    量│
        ├──┼───────────┼────┤
        │ 1. │六合彩簽賭單資料      │  8冊   │
        ├──┼───────────┼────┤
        │ 2. │陸佰萬元匯款傳票      │  1張   │
        ├──┼───────────┼────┤
        │ 3. │收匯款帳戶帳號名冊    │  1冊   │
        ├──┼───────────┼────┤
        │ 4. │記事簿                │  4冊   │
        └──┴───────────┴────┘
附表肆：
        ┌──┬───────────┬────┐
        │編號│扣  押  物  品  名  稱│數    量│
        ├──┼───────────┼────┤
        │ 1. │傳真機                │  59台  │
        ├──┼───────────┼────┤
        │ 2. │電話主機台            │  1台   │
        ├──┼───────────┼────┤
        │ 3. │電話                  │  11台  │
        ├──┼───────────┼────┤
        │ 4. │電腦主機              │  12台  │
        ├──┼───────────┼────┤
        │ 5. │六合彩簽賭用章        │  2袋   │
        ├──┼───────────┼────┤
        │ 6. │六合彩簽賭錄音帶      │  22捲  │
        ├──┼───────────┼────┤
        │ 7. │電話分線盒            │  6個   │
        ├──┼───────────┼────┤
        │ 8. │客戶標籤              │  1包   │
        ├──┼───────────┼────┤
        │ 9. │電話聯絡表            │  8張   │
        ├──┼───────────┼────┤
        │ 10. │六合彩簽賭資料        │  1袋   │
        ├──┼───────────┼────┤
        │ 11. │六合彩牌支誤差表      │  1份   │
        ├──┼───────────┼────┤
        │ 12. │電話客戶聯絡表        │  1張   │
        ├──┼───────────┼────┤
        │ 13. │六合彩電腦按鍵說明雜記│  1本   │
        │    │紙                    │        │
        ├──┼───────────┼────┤
        │ 14. │電話帳單              │  7張   │
        ├──┼───────────┼────┤
        │ 15. │六合彩筆記本          │  1本   │
        ├──┼───────────┼────┤
        │ 16. │電話表                │  1份   │
        ├──┼───────────┼────┤
        │ 17. │六合彩資料            │  1份   │
        ├──┼───────────┼────┤
        │ 18. │六合彩雜記紙          │  4張   │
        ├──┼───────────┼────┤
        │ 19. │六合彩遊戲規則        │  1份   │
        ├──┼───────────┼────┤
        │ 20. │六合彩傳真電話表      │  1份   │
        ├──┼───────────┼────┤
        │  │雜記紙                │  1張   │
        ├──┼───────────┼────┤
        │  │六合彩資料            │  3份   │
        ├──┼───────────┼────┤
        │  │雜記紙                │  1份   │
        ├──┼───────────┼────┤
        │  │傳真電話表            │  7張   │
        ├──┼───────────┼────┤
        │  │人名帳號表            │  4張   │
        ├──┼───────────┼────┤
        │  │監視器鏡頭            │  2個   │
        ├──┼───────────┼────┤
        │  │六合彩簽賭單          │  1箱   │
        ├──┼───────────┼────┤
        │  │六合彩簽賭單          │  8張   │
        ├──┼───────────┼────┤
        │  │六合彩客戶電話聯絡表  │  10張  │
        ├──┼───────────┼────┤
        │  │錄音機                │  13台  │
        ├──┼───────────┼────┤
        │  │計算機                │  23台  │
        ├──┼───────────┼────┤
        │  │六合彩簽單及雜記紙    │  15張  │
        └──┴───────────┴────┘
